【裁判字號】    98,交聲,1830
【裁判日期】    980527
【裁判案由】    違反道路交通管理處罰條例聲明異議
【裁判全文】
臺灣臺北地方法院交通事件裁定        98年度交聲字第1830號
原處分機關  臺北市交通事件裁決所
異  議  人
即受處分人  甲○○
上列受處分人因違反道路交通管理處罰條例案件，對於臺北市交
通事件裁決所於中華民國九十八年五月七日所為之處分（原處分
案號：北市裁罰字第裁二二－一ＡＤ七一○六一五號），聲明異
議，本院裁定如下：
    主  文
異議駁回。
    理  由
一、按汽車駕駛人停車時，有併排停車之情形者，處新臺幣（下
    同）六百元以上一千二百元以下罰鍰，道路交通管理處罰條
    例第五十六條第一項第六款定有明文，再按，汽車駕駛人違
    規停車而駕駛人不在場，當場不能製單舉發者，得對汽車所
    有人逕行舉發處罰；前開逕行舉發，應記明車輛牌照號碼、
    車型等可資辨明之資料，查明汽車所有人姓名或名稱、住址
    後，製單舉發處罰之，道路交通管理處罰條例第七條之二第
    一項第三款、第二項亦分別定有明文。
二、本件異議人即受處分人甲○○所有之車牌號碼Ｆ四—○五五
    一號自用小客車，於民國九十八年四月十五日十二時二十二
    分許，在臺北市○○區○○路三十巷一○一衖七號前為併排
    停車之違規行為，而駕駛人不在場，臺北市停車管理工程處
    （下稱臺北市停管處）交通助理員即以拍照之方式採證，逕
    行掣單舉發，嗣異議人於舉發通知單所載應到案日期（九十
    八年五月十七日）前提出申訴，經原處分機關臺北市交通事
    件裁決所函請舉發單位臺北市停管處調查，認異議人在上揭
    地點併排停車之違規行為明確，原處分機關乃依據道路交通
    管理處罰條例第五十六條第一項第六款暨違反道路交通管理
    事件統一裁罰基準表之規定，裁處受處分人一千二百元罰鍰
    。
三、異議人聲明異議意旨略以：異議人暫時停車於自家門口卸放
    量販店採購物至冰箱，因門前機車停車格遭小貨車違停而稍
    為停向路中間，並非併排停車。該巷弄道路寬闊，應無造成
    合法用路人權益受損情事；況違停之小貨車卻無罰單，不合
    常理，倒是異議人暫停於自家門口之權益因違停之小貨車未
    受罰而被剝奪云云。
四、經查：
  (一)異議人所有之車牌號碼Ｆ四—○五五一號自用小客車於上揭
    時地，併排停放於臺北市○○區○○路三十巷一○一衖七號
    之外側車道，駕駛座上無人乘坐，此有採證照片一張在卷可
    稽，是異議人確有如原處分意旨所載之違規事實，已堪認定
    。
  (二)異議人雖以上詞置辯，惟查，道路交通管理處罰條例第五十
    六條第一項各款之規定，僅需有該項各款違規行為之一者，
    即已成立，不得任由異議人自行判斷是否已致違反公眾通行
    ，否則法律即形同虛設。再者，憲法上所保障之平等權，係
    以合法權利為限，亦即主張平等原則之基礎事實應為合法，
    故「不法的平等」之主張，並非法之所許，故違規者自不得
    因他人違規未受取締即合理化自身之違規行為。是縱當時該
    處亦有其他駕駛人違規停車，亦非異議人可得據以免責之事
    由。本件臺北市停管處之交通助理員依上揭法條規定照相採
    證，並對汽車所有人逕行掣單舉發，於法並無不合，異議人
    執上開情詞聲明異議，實無理由，要無可採。
五、綜上所述，異議人確有於上述時、地，將其所有上開自小客
    車併排停車之違規情事，從而原處分機關依道路交通管理處
    罰條例第五十六條第一項第六款及違反道路交通管理事件統
    一裁罰基準表之規定，裁處異議人罰鍰一千二百元，核無違
    誤，本件異議人之異議為無理由，自應將其異議駁回。
六、據上論斷，應依道路交通案件處理辦法第十九條，裁定如主
    文。
中    華    民    國    98    年    5     月    27    日
                        交通法庭法  官  張詩芸
以上正本證明與原本無異。
如不服本裁定，應於送達後5日內，向本院提出抗告狀。
                                書記官  顏淑華
中    華    民    國    98    年    5     月    27    日


司法院資訊處製作；財團法人民間司法改革基金會備份。
